臺灣士林地方法院民事裁定
110年度抗字第288號
抗  告  人  簡宏霖  00000000
代  理  人  李漢中律師
            邢玥律師  
            陳漢笙律師
相  對  人  洪新發  
上列當事人間本票裁定事件，抗告人對於民國110年10月29日本
院110年度司票字第10054號裁定提起抗告，本院裁定如下：
    主  文
抗告駁回。
抗告程序費用新臺幣壹仟元由抗告人負擔。
    理  由
一、按執票人向本票發票人行使追索權時，得聲請法院裁定後強
    制執行，票據法第123條定有明文。又執票人依上開法條之
    規定，聲請法院裁定許可對發票人強制執行，係屬非訟事件
    程序，法院僅就形式上審查得否准許強制執行，此項裁定並
    無確定實體上法律關係存否之效力，如發票人就票據債務之
    存否有爭執時，應由發票人提起確認之訴，以資解決（最高
    法院57年台抗字第76號裁定意旨參照）。
二、相對人主張：伊執有抗告人簽發如原裁定主文第1項所示，
    免除作成拒絕證書之本票1紙（下稱系爭本票），詎於民國
　　110年10月21日提示後未獲清償，爰聲請裁定准許強制執行
    等語，並據提出系爭本票為證。
三、抗告意旨略以：抗告人於107年12月22日即已匯款新臺幣（
    下同）1,600萬170元，就系爭本票債務向相對人清償完畢，
    原裁定准許相對人執系爭本票聲請強制執行並無理由云云，
    爰依法提起抗告，聲明廢棄原裁定。
四、經查，系爭本票形式上觀察係抗告人所簽發，未記載到期日
    ，依票據法第120條第2項規定，應視為見票即付，相對人於
    原審聲請狀表明已於110年10月21日提示而未獲付款等情，
    業據提出系爭本票為據（見原審卷第15頁），則原審就系爭
    本票為形式上之審查，認其已具備本票各記載事項，乃裁定
    准予強制執行，即無不合。至抗告人所稱已就系爭本票債務
    清償完畢等情縱使屬實，亦係實體爭執，應由抗告人另行提
    起實體訴訟，以資解決，尚非本件非訟程序所得審究。從而
    ，抗告人執上情求予廢棄原裁定，為無理由，應予駁回。
五、爰裁定如主文。
中　　華　　民　　國　　110 　年　　12　　月　　15　　日
                  民事第四庭  法  官  絲鈺雲
以上正本係照原本作成。
如不服本裁定，僅得於收受本裁定正本送達後10日內，以適用法
規顯有錯誤為理由，向本院提出再抗告狀（須按他造當事人之人
數附繕本及繳納再抗告裁判費新臺幣1,000元）。再抗告時應提
出委任律師或具有律師資格之人之委任狀；委任有律師資格者，
另應附具律師資格證書及釋明委任人與受任人間有民事訴訟法第
466條之1第1項但書或第2項所定關係之釋明文書影本。
中　　華　　民　　國　　110 　年　　12　　月　　15　　日
                              書記官  楊家玲